臺灣高等法院臺中分院刑事裁定　
111年度聲字第2146號
聲  請  人  臺灣高等檢察署臺中檢察分署檢察官     
受  刑  人  翁志祥



上列聲請人因受刑人數罪併罰有二裁判以上，聲請定其應執行之
刑（聲請案號：111年度執聲字第918號），本院裁定如下：
    主  文
翁志祥因犯如附表所示各罪所處之刑，應執行有期徒刑參年貳月
。
    理  由
一、聲請意旨略以：受刑人翁志祥（下稱受刑人）因詐欺等數罪
    ，先後經判決確定如附表。數罪中雖有刑法第50條第1項但
    書所列情形，惟受刑人已請求檢察官聲請定應執行刑，有請
    求定應執行刑調查表足稽，應依刑法第50條第2項、第53條
    、第51條第5款規定，定其應執行之刑，爰依刑事訴訟法第4
    77條第1項規定聲請裁定等語。
二、按裁判確定前犯數罪者，併合處罰之。但有下列情形之一者
    ，不在此限：一、得易科罰金之罪與不得易科罰金之罪。二
    、得易科罰金之罪與不得易服社會勞動之罪。三、得易服社
    會勞動之罪與不得易科罰金之罪。四、得易服社會勞動之罪
    與不得易服社會勞動之罪。前項但書情形，受刑人請求檢察
    官聲請定應執行刑者，依第51條規定定之；數罪併罰，有二
    裁判以上者，依刑法第51條之規定，定其應執行之刑；又宣
    告多數有期徒刑者，於各刑中之最長期以上，各刑合併之刑
    期以下，定其刑期，但不得逾30年。刑法第50條、第53條、
    第51條第5款分別定有明文。
三、經查，受刑人因犯如附表所示各罪，經臺灣高雄地方法院及
    本院先後判處如附表所示之刑，均經確定在案，有各該案件
    判決書及臺灣高等法院被告前案紀錄表在卷可稽。而受刑人
    所犯如附表編號1所示之罪，為得易科罰金之罪，如附表編
    號2至3所示之罪，則為不得易科罰金之罪，屬於刑法第50條
    第1項但書第1款所列併合處罰之例外情形，惟受刑人已就如
    附表編號1至3所示之罪請求檢察官聲請合併定應執行刑一節
    ，有臺灣臺中地方檢察署刑法第50條第1項但書案件是否請
    求定應執行刑調查表附卷可稽，合於刑法第50條第2項之規
    定，是本件受刑人顯已自行衡量後，選擇合併定應執行刑，
    而失其原得易刑處分之利益，換取因併合處罰可能享有限制
    加重刑罰之恤刑利益。茲聲請人聲請定其應執行之刑，本院
    審認其聲請為正當，應予准許。本院參酌上開各罪之宣告刑
    之總和、各刑中之最長期、受刑人所犯如附表編號2至3所示
    之罪前經本院以110年度上訴字第240、251至253號判決定應
    執行有期徒刑3年，並經最高法院以110年度台上字第4918、
    4919、4920、4951號判決上訴駁回確定（聲請書附表就此部
    分漏載，應予補充）之內部界限、定應執行刑之恤刑目的，
    且審酌受刑人所犯各罪之犯罪類型、行為態樣、手段、動機
    、犯罪時間、侵害法益種類及責任非難程度，並考量本院以
    書面徵詢受刑人之結果，而為整體評價後，裁定其應執行之
    刑如主文所示。至已執行部分（即如附表編號1所示之罪）
    自不能重複執行，而應由檢察官於指揮執行時扣除之，併予
    敘明。
據上論斷，應依刑事訴訟法第477條第1項，刑法第50條第2項、
第53條、第51條第5款，裁定如主文。
中　　華　　民　　國　　111 　年　　11　　月　　22　　日
            刑事第六庭　  審判長法　官　吳  進  發
                                法　官　鍾  貴  堯
                                法　官　尚  安  雅
以上正本證明與原本無異。
如不服本裁定，得於收受送達後五日內向本院提出抗告書狀（須
附繕本）。因疫情而遲誤不變期間，得向法院聲請回復原狀。

                                書記官  林  巧  玲
　　　　　
中　　華　　民　　國　　111 　年　　11　　月　　22　　日

附表：受刑人翁志祥定應執行刑案件一覽表
編           號  1 2 3 罪           名  不能安全駕駛致交通危險罪 詐欺 詐欺 宣     告    刑  有期徒刑3月 有期徒刑1年2月        有期徒刑1年1月（680次）          犯   罪   日 期  110年2月2日 108年10月18日 108年10月19日至109年1月7日 偵查（自訴）機關年   度   案  號  臺灣高雄地方檢察署110年度速偵字第424號 臺灣臺中地方檢察署109年度偵字第8572號等 臺灣臺中地方檢察署109年度偵字第8572號等 最  後  事實審  法    院 臺灣高雄地方法院 臺灣高等法院臺中分院 臺灣高等法院臺中分院  案    號 110年度交簡字第641號 110年度上訴字第240、251至253號 110年度上訴字第240、251至253號  判決日期 110年4月12日 110年4月27日 110年4月27日 確  定  判  決  法    院 臺灣高雄地方法院 最高法院 最高法院  案    號 110年度交簡字第641號 110年度台上字第4918、4919、4920、4951號 110年度台上字第4918、4919、4920、4951號  判    決 確定日期 110年5月12日 110年11月10日 110年11月10日 是否為得易科罰金、易服社會勞動之案件  得易科罰金、 得易服社會勞動 不得易科罰金、 不得易服社會勞動 不得易科罰金、 不得易服社會勞動 備註  臺灣高雄地方檢察署110年度執字第3747號（已執畢） 臺灣臺中地方檢察署110年度執字第13627號（111年度執緝字第1472號）（編號2至3部分經定應執行有期徒刑3年確定） 臺灣臺中地方檢察署110年度執字第13627號（111年度執緝字第1472號）（編號2至3部分經定應執行有期徒刑3年確定）